# 假设检验

## 单正态总体均值检验(t检验)

### 双边检验

```{r}
source("../hypothesistest.R")
res <- hypothesistest(women$height, param.list=list(mu=60), test.type = "t")
```
### 左边检验

```{r}
source("../hypothesistest.R")
res <- hypothesistest(women$height, param.list=list(mu=60), test.type = "t", alternative = "less", level=0.9)
```
### 右边检验

```{r}
source("../hypothesistest.R")
res <- hypothesistest(women$height, param.list=list(mu=60), test.type = "t", alternative="greater", level=0.99)
```

## 单正态总体均值检验(z检验)

### 双边检验

```{r}
source("../hypothesistest.R")
res <- hypothesistest(women$height, param.list=list(mu=60, sigma2=10), test.type = "z")
```

### 左边检验

```{r}
source("../hypothesistest.R")
res <- hypothesistest(women$height, param.list=list(mu=60, sigma2=10), test.type = "z", alternative = "less", level=0.9)
```

### 右边检验

```{r}
source("../hypothesistest.R")
res <- hypothesistest(women$height, param.list=list(mu=60, sigma2=10), test.type = "z", alternative = "greater", level=0.99)
```

## 两正态总体方差齐性检验

### 双边检验

```{r}
source("../hypothesistest.R")
res <- hypothesistest(women$height, women$weight, test.type = "var")
```
### 左边检验
```{r}
source("../hypothesistest.R")
res <- hypothesistest(women$height, women$weight, test.type = "var", alternative="less", level=0.9)
```

### 右边检验

```{r}
source("../hypothesistest.R")
res <- hypothesistest(women$height, women$weight, test.type = "var", alternative="greater", level=0.99)
```

### 公式分组

```{r}
source("../hypothesistest.R")
res <- hypothesistest(age~sex,  carData::Arrests, test.type = "var")
```

## 两正态总体均值检验

### 双边检验

```{r}
source("../hypothesistest.R")
res <- hypothesistest(carData::Arrests$age[carData::Arrests$sex=="Male"], carData::Arrests$age[carData::Arrests$sex=="Female"], test.type = "2t")
```

### 左边检验

```{r}
source("../hypothesistest.R")
res <- hypothesistest(carData::Arrests$age[carData::Arrests$sex=="Male"], carData::Arrests$age[carData::Arrests$sex=="Female"], test.type = "2t", alternative = "less", level=0.9, param.list=list(mu=0.3))
```

### 右边检验

```{r}
source("../hypothesistest.R")
res <- hypothesistest(carData::Arrests$age[carData::Arrests$sex=="Male"], carData::Arrests$age[carData::Arrests$sex=="Female"], test.type = "2t", alternative = "greater", level=0.99, param.list=list(mu=0.3))
```
### 公式分组

```{r}
source("../hypothesistest.R")
res <- hypothesistest(age~sex, carData::Arrests, test.type = "2t")
```

## 成对t检验

### 双边检验

```{r}
source("../hypothesistest.R")
res <- hypothesistest(women$height, women$weight, test.type = "pair-t")
```

### 左边检验

```{r}
source("../hypothesistest.R")
res <- hypothesistest(women$height, women$weight, test.type = "pair-t", alternative = "less", level=0.9, param.list=list(mu=0.3))
```

### 右边检验

```{r}
source("../hypothesistest.R")
res <- hypothesistest(women$height, women$weight, test.type = "pair-t", alternative = "greater", level=0.99, param.list=list(mu=0.3))
```

### 公式分组

```{r}
source("../hypothesistest.R")
res <- hypothesistest(defectives~manufacturer, BSDA::Autogear, test.type = "pair-t")
```

## 精确比例检验（二项检验）

给定成功事件的次数和总次数，以及要检验的成功事件概率p值。

### 双边检验

```{r}
source("../hypothesistest.R")
res <- hypothesistest(100, param.list=list(n=300, p=0.5), test.type = "binom")
```

给定成功事件的次数和失败的次数，以及要检验的成功事件概率p值。

```{r}
source("../hypothesistest.R")
res <- hypothesistest(c(100, 90), param.list=list(p=0.5), test.type = "binom")
```

### 左边检验

给定成功事件的次数和总次数，以及要检验的成功事件概率p值。

```{r}
source("../hypothesistest.R")
res <- hypothesistest(100, param.list=list(n=300, p=0.5), test.type = "binom", alternative = "less", level=0.9)
```


给定成功事件的次数和失败的次数，以及要检验的成功事件概率p值。

```{r}
source("../hypothesistest.R")
res <- hypothesistest(c(100, 90), param.list=list(p=0.5), test.type = "binom", alternative = "less", level=0.9)
```

### 右边检验

给定成功事件的次数和总次数，以及要检验的成功事件概率p值。

```{r}
source("../hypothesistest.R")
res <- hypothesistest(100, param.list=list(n=300, p=0.5), test.type = "binom", alternative = "greater", level=0.99)
```

给定成功事件的次数和失败的次数，以及要检验的成功事件概率p值。

```{r}
source("../hypothesistest.R")
res <- hypothesistest(c(100, 90), param.list=list(p=0.5), test.type = "binom", alternative = "greater", level=0.99)
```

### 无法直接对01序列检验

二项检验不可以直接对01序列检验，需要频数求解或者求和之后再检验，以双边检验为例。

```{r}
source("../hypothesistest.R")
x <- rbinom(30, 1, 0.58)
res <- hypothesistest(sum(x), param.list=list(n=length(x), p=0.5), test.type = "binom")
```
## 符号检验

### 双边检验

```{r}
source("../hypothesistest.R")
x <- rbinom(30, 100, 0.58)
res <- hypothesistest(x, param.list=list(Q=58, p=0.5), test.type = "sign")
```
### 左边检验

```{r}
source("../hypothesistest.R")
x <- rbinom(30, 100, 0.58)
res <- hypothesistest(x, param.list=list(Q=58, p=0.5), test.type = "sign", alternative = "less", level=0.9)
```

### 右边检验

```{r}
source("../hypothesistest.R")
x <- rbinom(30, 100, 0.58)
res <- hypothesistest(x, param.list=list(Q=58, p=0.5), test.type = "sign", alternative = "greater", level=0.99)
```
## 单样本比例检验(渐近正态)

给定成功事件的次数和总次数，以及要检验的成功事件概率p值。

### 双边检验

```{r}
source("../hypothesistest.R")
res <- hypothesistest(100, param.list=list(n=300, p=0.5), test.type = "prop")
```

### 左边检验

给定成功事件的次数和总次数，以及要检验的成功事件概率p值。

```{r}
source("../hypothesistest.R")
res <- hypothesistest(100, param.list=list(n=300, p=0.5), test.type = "prop", alternative = "less", level=0.9)
```

### 右边检验

给定成功事件的次数和总次数，以及要检验的成功事件概率p值。

```{r}
source("../hypothesistest.R")
res <- hypothesistest(100, param.list=list(n=300, p=0.5), test.type = "prop", alternative = "greater", level=0.99)
```

### 无法直接对01序列检验

渐近正态的比例检验不可以直接对01序列检验，以双边检验为例。

```{r}
source("../hypothesistest.R")
x <- rbinom(30, 1, 0.58)
res <- hypothesistest(sum(x), param.list=list(n=length(x), p=0.5), test.type = "prop")
```

## 两样本比例相等检验（渐近正态）

这是可以直接对01序列进行检验的。

### 双边检验

```{r}
source("../hypothesistest.R")
x <- rbinom(30, 1, 0.5)
y <- rbinom(40, 1, 0.58)
res <- hypothesistest(x, y, test.type = "2prop")
```

### 左边检验

```{r}
source("../hypothesistest.R")
x <- rbinom(30, 1, 0.5)
y <- rbinom(40, 1, 0.58)
res <- hypothesistest(x, y, test.type = "2prop", alternative="less", level=0.9)
```

### 右边检验

```{r}
source("../hypothesistest.R")
x <- rbinom(30, 1, 0.5)
y <- rbinom(40, 1, 0.58)
res <- hypothesistest(x, y, test.type = "2prop", alternative="greater", level=0.99)
```
## 多样本比例相等检验（渐近正态）

给定多个实验组下，成功事件的次数和总试验次数即可。

### 双边检验

```{r}
source("../hypothesistest.R")
x <- c(20, 34, 45, 56)
n <- c(30, 40, 50, 60)
res <- hypothesistest(x, param.list=list(n=n), test.type = "M_prop")
```
给定多个实验组下，成功事件的次数和总试验次数即可。

### 左边检验

```{r}
source("../hypothesistest.R")
x <- c(20, 34, 45, 56)
n <- c(30, 40, 50, 60)
res <- hypothesistest(x, param.list=list(n=n), test.type = "M_prop", alternative="less", level=0.9)
```
给定多个实验组下，成功事件的次数和总试验次数即可。

### 右边检验

```{r}
source("../hypothesistest.R")
x <- c(20, 34, 45, 56)
n <- c(30, 40, 50, 60)
res <- hypothesistest(x, param.list=list(n=n), test.type = "M_prop", alternative="greater", level=0.99)
```
## 卡方拟合优度检验

拟合优度只有双边检验。

```{r}
source("../hypothesistest.R")
x <- c(20, 34, 45, 56)
# 均匀分布检验
res <- hypothesistest(x, test.type = "gof")
```

```{r}
source("../hypothesistest.R")
x <- c(20, 34, 45, 56)
res <- hypothesistest(x, test.type = "gof", param.list=list(p=c(0.1, 0.2, 0.3, 0.4)))
```

## 列联表独立性检验

列联表独立性检验只有双边检验，检验两个变量是否有关系。

只能输入一个矩阵或者table作为参数。

```{r}
source("../hypothesistest.R")
x <- as.table(rbind(c(762, 327, 468), c(484, 239, 477)))
dimnames(x) <- list(gender = c("F", "M"), party = c("Democrat","Independent", "Republican"))
res <- hypothesistest(x, test.type = "contingency_table")
```
## Shapiro-Wilk正态性检验

只能检验数据是否为正态分布，只能是“双边检验”。

```{r}
source("../hypothesistest.R")
res <- hypothesistest(women$height, test.type = "shapiro")
```
## KS正态性检验

需要给定一些分布的参数，按照R中基本分布函数pxxx中的参数给定即可。

```{r}
source("../hypothesistest.R")
res <- hypothesistest(women$height, test.type = "ks", param.list=list(dist="pnorm"), mean=mean(women$height), sd=sd(women$height))
```

## 两样本同分布KS检验

直接对两个数据样本检验。

```{r}
source("../hypothesistest.R")
res <- hypothesistest(women$height, women$weight, test.type = "2ks")
```
使用公式分组来检验

```{r}
source("../hypothesistest.R")
res <- hypothesistest(age~sex, carData::Arrests, test.type = "2ks")
```

## 相关系数检验

### 双边检验

```{r}
source("../hypothesistest.R")
res <- hypothesistest(women$height, women$weight, test.type = "cor", cor.method = "pearson")
```
### 左边检验

```{r}
source("../hypothesistest.R")
res <- hypothesistest(women$height, women$weight, test.type = "cor", cor.method = "kendall", alternative="less", level=0.9)
```

### 右边检验

```{r}
source("../hypothesistest.R")
res <- hypothesistest(women$height, women$weight, test.type = "cor", cor.method = "spearman", alternative="greater", level=0.99)
```
### 公式分组

```{r}
source("../hypothesistest.R")
res <- hypothesistest(~CONT+INTG, USJudgeRatings, test.type = "cor", cor.method = "pearson")
```

## 两(多)样本bartlett方差齐性检验

只能检验方差是否相等，没有额外的参数。

给定一个数值变量和分组变量

```{r}
source("../hypothesistest.R")
res <- hypothesistest(carData::Arrests$age, carData::Arrests$sex, test.type = "bartlett")
```
使用公式分组

```{r}
source("../hypothesistest.R")
res <- hypothesistest(age~sex, carData::Arrests, test.type = "bartlett")
```
## 两(多)样本levene方差齐性检验

只能检验方差是否相等，没有额外的参数。

给定一个数值变量和分组变量

```{r}
source("../hypothesistest.R")
res <- hypothesistest(carData::Arrests$age, carData::Arrests$sex, test.type = "levene")
```

使用公式分组

```{r}
source("../hypothesistest.R")
res <- hypothesistest(age~sex, carData::Arrests, test.type = "levene")
```

## 游程检验

### 双边检验

```{r}
source("../hypothesistest.R")
x <- rbinom(100, 1, 0.4)
res <- hypothesistest(x, test.type = "runtest")
```
### 左边检验

```{r}
source("../hypothesistest.R")
x <- rbinom(100, 1, 0.4)
res <- hypothesistest(x, test.type = "runtest", alternative = "less")
```
### 右边检验

```{r}
source("../hypothesistest.R")
x <- rbinom(100, 1, 0.4)
res <- hypothesistest(x, test.type = "runtest", alternative = "greater")
```

## 非参数单样本中位数符号秩检验

### 双边检验

```{r}
source("../hypothesistest.R")
res <- hypothesistest(women$height, test.type = "signrank", alternative = "two.sided", param.list=list(mu=160))
```
### 左边检验

```{r}
source("../hypothesistest.R")
res <- hypothesistest(women$height, test.type = "signrank", alternative = "less", param.list=list(mu=160), level=0.9)
```
### 右边检验

```{r}
source("../hypothesistest.R")
res <- hypothesistest(women$height, test.type = "signrank", alternative = "greater", param.list=list(mu=160), level=0.99)
```

## 非参数两样本中位数相等秩和检验

### 双边检验

```{r}
source("../hypothesistest.R")
res <- hypothesistest(carData::Arrests$age[carData::Arrests$sex == "Female"], carData::Arrests$age[carData::Arrests$sex == "Male"], test.type = "ranksum", alternative = "two.sided")
```
### 左边检验

```{r}
source("../hypothesistest.R")
res <- hypothesistest(carData::Arrests$age[carData::Arrests$sex == "Female"], carData::Arrests$age[carData::Arrests$sex == "Male"], test.type = "ranksum", alternative = "less", level=0.9)
```


### 右边检验

```{r}
source("../hypothesistest.R")
res <- hypothesistest(carData::Arrests$age[carData::Arrests$sex == "Female"], carData::Arrests$age[carData::Arrests$sex == "Male"], test.type = "ranksum", alternative = "greater", level=0.99)
```
### 公式分组

```{r}
source("../hypothesistest.R")
res <- hypothesistest(age~sex, carData::Arrests, test.type = "ranksum", alternative = "two.sided")
```

## 非参数配对样本中位数相等秩和检验

### 双边检验

```{r}
source("../hypothesistest.R")
res <- hypothesistest(BSDA::Autogear$defectives[BSDA::Autogear$manufacturer == "A"], BSDA::Autogear$defectives[BSDA::Autogear$manufacturer == "B"], test.type = "pair-ranksum", alternative = "two.sided")
```
### 左边检验

```{r}
source("../hypothesistest.R")
res <- hypothesistest(BSDA::Autogear$defectives[BSDA::Autogear$manufacturer == "A"], BSDA::Autogear$defectives[BSDA::Autogear$manufacturer == "B"], test.type = "pair-ranksum", alternative = "less", level=0.9)
```

### 右边检验

```{r}
source("../hypothesistest.R")
res <- hypothesistest(BSDA::Autogear$defectives[BSDA::Autogear$manufacturer == "A"], BSDA::Autogear$defectives[BSDA::Autogear$manufacturer == "B"], test.type = "pair-ranksum", alternative = "greater", level=0.99)
```
### 公式分组

```{r}
source("../hypothesistest.R")
res <- hypothesistest(defectives~manufacturer, BSDA::Autogear, test.type = "pair-ranksum")
```

## 列联表独立性Fisher精确检验

### 双边检验

```{r}
source("../hypothesistest.R")
x <- as.table(rbind(c(762, 327, 468), c(484, 239, 477)))
dimnames(x) <- list(gender = c("F", "M"), party = c("Democrat","Independent", "Republican"))
res <- hypothesistest(x, test.type = "fisherexact-contingency_table")
```

### 左边检验

```{r}
source("../hypothesistest.R")
x <- as.table(rbind(c(762, 327, 468), c(484, 239, 477)))
dimnames(x) <- list(gender = c("F", "M"), party = c("Democrat","Independent", "Republican"))
res <- hypothesistest(x, test.type = "fisherexact-contingency_table", alternative="less", level=0.9)
```
### 右边检验

```{r}
source("../hypothesistest.R")
x <- as.table(rbind(c(762, 327, 468), c(484, 239, 477)))
dimnames(x) <- list(gender = c("F", "M"), party = c("Democrat","Independent", "Republican"))
res <- hypothesistest(x, test.type = "fisherexact-contingency_table", alternative="greater", level=0.99)
```
## cox-staut趋势性检验

```{r}
source("../hypothesistest.R")
x <- rpois(100, 5)
res <- hypothesistest(x, test.type = "cox-staut")
```
## Mann-Kendall趋势性检验

### 双边检验

```{r}
source("../hypothesistest.R")
x <- rpois(100, 5)
res <- hypothesistest(x, test.type = "Mann-Kendall")
```

### 左边检验

```{r}
source("../hypothesistest.R")
x <- rpois(100, 5)
res <- hypothesistest(x, test.type = "Mann-Kendall", alternative = "less")
```

### 右边检验

```{r}
source("../hypothesistest.R")
x <- rpois(100, 5)
res <- hypothesistest(x, test.type = "Mann-Kendall", alternative = "greater")
```

## 非参数两样本方差相等Mood检验

### 双边检验

```{r}
source("../hypothesistest.R")
res <- hypothesistest(women$height, women$weight, test.type = "mood-2var")
```

### 左边检验

```{r}
source("../hypothesistest.R")
res <- hypothesistest(women$height, women$weight, test.type = "mood-2var", alternative="less")
```

### 右边检验

```{r}
source("../hypothesistest.R")
res <- hypothesistest(women$height, women$weight, test.type = "mood-2var", alternative="greater")
```

## 非参数两样本方差相等Fligner-Killeen检验

### 两个样本

```{r}
source("../hypothesistest.R")
res <- hypothesistest(BSDA::Autogear$defectives[BSDA::Autogear$manufacturer == "A"], BSDA::Autogear$defectives[BSDA::Autogear$manufacturer == "B"], test.type = "Fligner-Killeen-2var")
```

### 公式分组

```{r}
source("../hypothesistest.R")
res <- hypothesistest(defectives~manufacturer, BSDA::Autogear, test.type = "Fligner-Killeen-2var")
```

## 非参数两样本方差相等Ansari-Bradley检验

### 双边检验

```{r}
source("../hypothesistest.R")
res <- hypothesistest(women$height, women$weight, test.type = "Ansari-Bradley-2var")
```

### 左边检验

```{r}
source("../hypothesistest.R")
res <- hypothesistest(women$height, women$weight, test.type = "Ansari-Bradley-2var", alternative="less", level=0.9)
```

### 右边检验

```{r}
source("../hypothesistest.R")
res <- hypothesistest(women$height, women$weight, test.type = "Ansari-Bradley-2var", alternative="greater", level=0.99)
```
## 非参数多样本中位数的检验Kruskal-Wallis检验

### 列表形式

```{r}
source("../hypothesistest.R")
x <- c(2.9, 3.0, 2.5, 2.6, 3.2)
y <- c(3.8, 2.7, 4.0, 2.4)
z <- c(2.8, 3.4, 3.7, 2.2, 2.0)
x <- list(x,y,z)
res <- hypothesistest(x, test.type = "Kruskal-wallis-ranksum")
```


### 公式分组

```{r}
source("../hypothesistest.R")
res <- hypothesistest(Ozone ~ Month, airquality, test.type = "Kruskal-wallis-ranksum")
```
## 时间序列白噪声检验Box-Pierce检验

```{r}
source("../hypothesistest.R")
x <- rnorm(100)
res <- hypothesistest(x, test.type = "Box-Pierce", param.list = list(lag=2))
```

## 时间序列白噪声检验Ljung-Box检验

```{r}
source("../hypothesistest.R")
x <- rnorm(100)
res <- hypothesistest(x, test.type = "Ljung-Box", param.list = list(lag=2))
```

## 非参数无重复因素的方差分析

### 矩阵形式

```{r}
source("../hypothesistest.R")
RoundingTimes <- matrix(
  c(
    5.40, 5.50, 5.55,
       5.85, 5.70, 5.75,
       5.20, 5.60, 5.50,
       5.55, 5.50, 5.40,
       5.90, 5.85, 5.70,
       5.45, 5.55, 5.60,
       5.40, 5.40, 5.35,
       5.45, 5.50, 5.35,
       5.25, 5.15, 5.00,
       5.85, 5.80, 5.70,
       5.25, 5.20, 5.10,
       5.65, 5.55, 5.45,
       5.60, 5.35, 5.45,
       5.05, 5.00, 4.95,
       5.50, 5.50, 5.40,
       5.45, 5.55, 5.50,
       5.55, 5.55, 5.35,
       5.45, 5.50, 5.55,
       5.50, 5.45, 5.25,
       5.65, 5.60, 5.40,
       5.70, 5.65, 5.55,
       6.30, 6.30, 6.25),
     nrow = 22,
     byrow = TRUE,
     dimnames = list(1 : 22, c("Round Out", "Narrow Angle", "Wide Angle")))
res <- hypothesistest(RoundingTimes, test.type = "friedman-ranksum")
```

### 公式分组

```{r}
source("../hypothesistest.R")
RoundingTimes <- matrix(
  c(
    5.40, 5.50, 5.55,
       5.85, 5.70, 5.75,
       5.20, 5.60, 5.50,
       5.55, 5.50, 5.40,
       5.90, 5.85, 5.70,
       5.45, 5.55, 5.60,
       5.40, 5.40, 5.35,
       5.45, 5.50, 5.35,
       5.25, 5.15, 5.00,
       5.85, 5.80, 5.70,
       5.25, 5.20, 5.10,
       5.65, 5.55, 5.45,
       5.60, 5.35, 5.45,
       5.05, 5.00, 4.95,
       5.50, 5.50, 5.40,
       5.45, 5.55, 5.50,
       5.55, 5.55, 5.35,
       5.45, 5.50, 5.55,
       5.50, 5.45, 5.25,
       5.65, 5.60, 5.40,
       5.70, 5.65, 5.55,
       6.30, 6.30, 6.25),
     nrow = 22,
     byrow = TRUE,
     dimnames = list(1 : 22, c("Round Out", "Narrow Angle", "Wide Angle")))
wb <- aggregate(warpbreaks$breaks, by = list(w = warpbreaks$wool, t = warpbreaks$tension), FUN = mean)
print(wb)
res <- hypothesistest(x~w|t, wb, test.type = "friedman-ranksum")
```

